臺灣南投地方法院民事裁定
111年度法字第7號
聲  請  人  唐傳義  
上列聲請人聲請變更財團法人博幼社會福利基金會捐助章程，本
院裁定如下：            
    主  文
財團法人博幼社會福利基金會捐助章程第三章第八條，准予變更
如附件即財團法人博幼社會福利基金會捐助章程修正對照表「修
正條文」欄所示。
程序費用新臺幣壹仟元由聲請人負擔。
    理  由
一、按財團之組織及其管理方法，由捐助人以捐助章程或遺囑定
    之；捐助章程或遺囑所定之組織不完全，或重要之管理方法
    不具備者，法院得因主管機關、檢察官或利害關係人之聲請
    ，為必要之處分；又為維持財團之目的或保存其財產，法院
    得因捐助人、董事、主管機關、檢察官或利害關係人之聲請
    ，變更其組織，民法第62條、第63條分別定有明文。從而，
    依民法第62條規定聲請法院就捐助章程為必要之處分者，以
    財團之組織不完全，或重要之管理方法不具備為要件；依民
    法第63條規定為聲請者，係為維持財團之目的或保存其財產
    ，而聲請變更財團之組織。而所謂「財團之組織不完全」者
    ，例如：財團內部之董事會或監察人之組織不完全者是；所
    謂「重要之管理方法者」，例如：董監事之任免方式、董事
    會執行事務之決議方法及財團財產之管理方法等是，如不屬
    於上述事項之章程變更，則祇需取得目的事業主管機關之許
    可，即可聲請該管法院辦理變更登記。故財團法人辦理章程
    變更事宜時，應依上述規定，或祇需取得目的事業主管機關
    之許可，或向法院聲請為必要之處分或變更其組織之裁定，
    因其事項之不同，而為不同之聲請程序。
二、聲請意旨略以：聲請人為財團法人博幼社會福利基金會之董
    事長，該財團法人於民國91年6月19日經南投縣政府核備設
    立，並經本院核准發給法人登記證書。又財團法人博幼社會
    福利基金會於111年5月17日經第七屆第二次董事會決議通過
    財團法人博幼社會福利基金會捐助章程如附件「修正後條文
    」欄所示第三章第八條，爰依民法第62條、第63條之規定，
    請求裁定准為變更。
三、經查：
  ㈠聲請人主張之上揭事實，業據其提出財團法人博幼社會福利
    基金會財團法人登記證書、111年5月17日第七屆第二次董事
    會會議紀錄暨捐助章程修正條文對照表、新舊捐助章程各1 
    份為證，自堪信為真實。本院依非訟事件法規定，徵詢主管
    機關衛生福利部之意見，該部函復上開捐助章程修正乙案，
    業已許可辦理等語，此有衛生福利部111年7月26日衛授家字
    第1110012422號附卷可參。
  ㈡本院參酌聲請人為財團法人博幼社會福利基金會董事長，係
    利害關係人，其聲請准予變更財團法人博幼社會福利基金會
    財團法人捐助章程如附件「修正條文」欄所示第三章第八條
    ，此條文之變更，屬完備財團之組織及其重要管理方法，與
    該財團法人設立之目的及財團法人法之立法精神並無違背，
    且與民法有關法人之規定亦無牴觸，其聲請變更章程，尚無
    不合，應予准許。
四、依非訟事件法第21條第1 項前段、第24條第1 項，裁定如主
    文。 
中　　華　　民　　國　　111 　年　　7 　　月　　27　　日
                  民事第二庭  法　官　鄭順福
以上正本係照原本作成。
如不服本裁定應於送達後10日內向本院提出抗告狀，並繳納抗告
費新臺幣1,000元。
中　　華　　民　　國　　111 　年　　7　　 月　　27　　日
                              書記官  施涵雯